---
title: "consumer behavior"
author: "wenyujang"
date: "2019年4月10日"
output: html_document
---
#主題:關於olist－2015年成立的交易平台

## 目錄
+  訂單趨勢分析    
  1.時間軸概覽  
  2.各訂單的產品購買數量  
  3.消費金額趨勢(不含運費) 時間  
+  消費者整體分析  
  1.所在地區：依照訂單去看這個平台的消費者主要居住地  
  2.偏好消費時間  
  3.忠誠度：在平台上的消費次數  
  4.熱門商品：在平台上偏好購買的商品  
  5.單筆消費商品金額(不含運費)：以每筆訂單去做的單次購買商品的金額  
  6.單筆消費總金額(含運費)  
+  評價  
  1.評價分數  
  2.評論完成數  
  3.文字評論  
  4.計算物流跟評分的關係  
  5.各區間重要評價內容(tf-idf)  
  6.產品簡介與評分的關係  
  7.銷售量與評分的關係
+  段落總結

### 載入套件
```{r include = FALSE}
library(data.table)
library(ggplot2)
library(dplyr)
library(plotly)
library(scales)
library(ggthemes)
library(wordcloud2)
if(!require(pacman)) install.packages("pacman")
pacman::p_load(dplyr, d3heatmap)
library(tidytext)
library(tidyr)
library(stringr)
library(stringi)
library(ggrepel)
library(igraph)
library(ggraph)
library(widyr)
```

### 讀入data
```{r results = "hide"}
load("0410_wenyu.rda")
# order = fread("olist_orders_dataset.csv") # 訂單與運送狀態
# review = fread("olist_order_reviews_dataset11.csv", encoding = "UTF-8") # 商品滿意度調查
# payment = fread("olist_order_payments_dataset.csv") # 付款方式
# item = fread("olist_order_items_dataset.csv") # 訂單價值
# customer = fread("olist_customers_dataset.csv") # 客戶資料
# product = fread("olist_products_dataset.csv") # 產品資訊
# seller = fread("olist_sellers_dataset.csv") # 賣家資訊
# geolocation = fread("olist_geolocation_dataset.csv") # 巴西郵遞區號與地理位置
# name = fread("product_category_name_translation.csv") # 英文名
# 
# # 整理data
# # 依照orderID
# df =merge(order, review, by = "order_id", all = TRUE)
# df =merge(df,payment, by = "order_id", all = TRUE)
# df =merge(df,item, by = "order_id", all = TRUE)
# # 依照customerID
# df =merge(df,customer, by = "customer_id", all = TRUE)
# # 依照sellerID
# df =merge(df,seller, by = "seller_id", all = TRUE)
# # 依照productID
# df =merge(df,product, by = "product_id", all = TRUE)
# # 依照product_category_name
# df =merge(df,name, by = "product_category_name", x.all = TRUE)
# # 剩餘zipcode之後再做比較
```
```{r}
#篩掉同一個訂單
o=df[!duplicated(df$order_id), ] 

```

## 一、 訂單趨勢分析：
### (一) 時間軸概覽:  
小結:整體有逐漸上升的狀態，另外，會因為特別活動而有突出的訂單數(e.g.2017/11/24(六) 數量飆高,因為2017/11/23是黑色星期五)
```{r}
### table(df$order_purchase_timestamp) %>% sort # 以月分劃分是最洽當的
ts=as.POSIXct(o$order_purchase_timestamp, format="%Y-%m-%d %H:%M:%S")
par(cex=0.7)
hist(ts,"month",las=2,freq=T,xlab="",main ="各月份訂單數")
### 細分
o$date= as.Date(o$order_purchase_timestamp,format="%Y-%m-%d") 
lim <- as.Date(c("2017-01-01","2018-09-01"))
qplot(data=o,
      x=date,
      geom = "bar",fill="")+
  # fill = customer_city) + # 依地區分 
  labs(x = "日期",y = "數量") + 
  scale_x_date(date_breaks="months",limits = lim) + 
  ggtitle("各月份訂單數")+ 
  theme_economist() + 
  scale_color_economist()+
  theme(legend.position='none')+
  theme(axis.text.x = element_text(angle = -90)) 
summary(o$order_id) # 總共97256筆
```

### (二) 各訂單的產品購買數量  
小結:此資料中最高是一個訂單中購買了21個商品,但大多仍是購買少量商品為主(90%的訂單都只單純購買一樣商品)。
```{r}
pnumber = df %>% select(order_id,order_item_id) %>% as.data.frame
pnumber1 =pnumber %>%
    group_by(order_id) %>%
    arrange(order_id,desc(order_item_id)) %>%
    filter(row_number() == 1) %>%
    ungroup()
pnumber1 %>%
  ggplot(aes(x=order_item_id,fill=""))+
  geom_bar(aes(y = ..prop.., stat="count"))+
  scale_y_continuous(breaks=seq(0,1,0.1),limits =c(0,1))+
  labs(x = "單筆訂單產品銷售數量",y = "訂單數量")+
  ggtitle("單筆訂單銷售產品數量")+ 
  theme_economist() + 
  scale_color_economist()+
  theme(legend.position='none')
```

### (三) 消費金額趨勢(不含運費) 時間  
小結:2017年高度攀升,於2018年趨於平緩
```{r}
### 篩掉「訂單編號且訂單商品數一樣」的，避免同一商品因付款方式不同重複計算；最後再加總
cash = df %>% select(order_id,order_item_id,price,order_purchase_timestamp) %>% as.data.frame
cash1 =cash %>%
  group_by(order_id,order_item_id) %>%
  filter(row_number() == 1) %>%
  ungroup()
cash2 = aggregate(price ~ order_id, cash1, sum) 
cash2  =merge(cash2 ,cash1, by =c( "order_id"), all.x = TRUE)
cash2$date= as.Date(cash2$order_purchase_timestamp,format="%Y-%m-%d")
setDT(cash2)[, Month_Yr := format(as.Date(order_purchase_timestamp), "%Y-%m") ]
cash3 = aggregate(price.x ~ Month_Yr, cash2, sum)

ggplot(cash3, aes(x = Month_Yr, y = price.x)) + 
  geom_point(color = 'red') +
  scale_y_continuous(labels = comma)+ 
  #geom_text_repel(aes(label=price.x)) +
  labs(x = "年月份",y = "銷售金額")+
  ggtitle("總銷售金額趨勢")+ 
  theme_economist() + 
  scale_color_economist()+
  theme(legend.position='none')+
  theme(axis.text.x = element_text(angle = -90)) 

```


##二、 消費者整體分析：

### (一) 所在地區：依照訂單去看這個平台的消費者主要居住地  
小結：前6名為SP,RJ,MG,RS,PR,SC(聚集在巴西東南方);聖保羅州特別多
```{r}
table(o$customer_state) %>% sort %>% tail(6)

qplot(data=o,
      x=customer_state,
      geom = "bar",fill="")+ 
  labs(x = "state",y = "數量")+
  ggtitle("各地區訂單數")+ 
  theme_economist() + 
  scale_color_economist()+
  theme(legend.position='none')
```

### (二) 偏好消費時間：  
小結：購物時間主要在周一到周五的10至16點，還有周一、二的20至22點，但主要為上班時間或上課時段；假日反而沒人網購(除了周日晚上)
```{r}

table(format(ts,"%u"), format(ts,"%H")) %>% 
  as.data.frame.matrix %>% 
  d3heatmap(F,F,col=colorRamp(c('seagreen','lightyellow','red')))

```


### (三) 忠誠度：在平台上的消費次數  
小結：忠誠度低，多數顧客只買一次，估計有可能是此平台才成立不久，正在擴展客源的階段；並且可能是因商場優惠(黑色星期五)湧入的客源
```{r}
### 篩掉同一次的購買,以免重覆計算
as.data.frame(table(o$customer_id)) %>%
  ggplot(aes(x=Freq,fill=""))+
  geom_histogram(aes(y = (..count..)/sum(..count..)),binwidth=1)+
  scale_x_continuous(breaks=seq(0,10,1),limits =c(0,10))+
  scale_y_continuous(labels = percent)+
  labs(x = "購買次數",y = "購買該次數的客戶數")+
  ggtitle("顧客消費次數")+ 
  theme_economist() + 
  scale_color_economist()+
  theme(legend.position='none')
```

### (四) 熱門商品：在平台上偏好購買的商品  
小結:以售出數量2000以上計算(前18名)分别為寢具用品、健康保養、運動休閒用品、家具及裝飾品、電腦配件、家居用品、手錶禮物、電話、園藝工具、汽車、玩具、coolstuff?、香水、嬰兒用品、電器用品、文具、時尚包包配件、寵物用品  
```{r}
df$product_category_name_english %>% table %>%  sort %>% 
  as.data.frame %>% 
  filter(Freq>2000) %>%
  ggplot(aes(x=.,y=Freq,fill=""))+
  geom_bar(stat="identity")+
  labs(x = "產品名稱",y = "售出數量")+
  ggtitle("商品熱門排行")+ 
  theme_economist() + 
  scale_color_economist()+
  theme(legend.position='none')+
  theme(axis.text.x = element_text(angle = -90)) 
```

### (五) 單筆消費商品金額(不含運費)：以每筆訂單去做的單次購買商品的金額  
小結：其客單價為137.85元巴西幣(約1097.5台幣),超過50%的人單筆花費(不含運費)少於100巴西幣(約800台幣)，其實不高;但因為是購物平台,有各種不同產品,所以在整體價格上也會有很大的離群值
```{r}
### 篩掉「訂單編號且訂單商品數一樣」的，避免同一商品因付款方式不同重複計算；最後再加總
price = df %>% select(order_id,order_item_id,price) %>% as.data.frame
price1 =price %>%
  group_by(order_id,order_item_id) %>%
  filter(row_number() == 1) %>%
  ungroup()
price2 = aggregate(price ~ order_id, price1, sum) %>% as.data.frame
### 直方圖
ggplot(price2, aes(x=price,fill="")) +
  geom_histogram(aes(y = (..count..)/sum(..count..)),binwidth=50)+
  scale_x_continuous(breaks=seq(0,2000,100),limits =c(0,2000))+
  scale_y_continuous(labels = percent)+
  labs(x = "商品消費金額",y = "數量/總數量")+
  ggtitle("單筆消費商品金額")+ 
  theme_economist() + 
  scale_color_economist()+
  theme(legend.position='none')

### 盒狀圖
ggplot(price2, aes(x =1, y = price,fill="")) +
  geom_boxplot( aes( y = price),binwidth=50)+
  scale_y_continuous(breaks=seq(0,1000,100),limits =c(0,1000))+
  labs(x = "整個平台的訂單",y = "總消費金額(不含運費)")+
  theme_economist() + 
  scale_color_economist()+
  theme(legend.position='none')

mean(price2$price) # 平均數 137.85
median(price2$price) # 中位數 86.8

```

### (六) 單筆消費總金額(含運費)：  
小結：其含運費平均提升至160.8元巴西幣
```{r}
### 會因為買的商品數量，重複計算到總金額;如果只篩訂單，又會把不同付款方式的各個金額篩掉
### 所以我們刪掉「訂單且付款方式一樣」的，並合併不同付款方式的各個金額變成各訂單總金額。
p =df %>%
  group_by(order_id, payment_sequential) %>%
  filter(row_number() == 1) %>%
  ungroup()
pricecount = p %>% select(order_id,payment_value) %>% as.data.frame
pricecount1 = aggregate(payment_value ~ order_id, pricecount, sum) %>% as.data.frame
### 直方圖
ggplot(pricecount1, aes(x=payment_value,fill="")) +
  geom_histogram(aes(y = (..count..)/sum(..count..)),binwidth=50)+
  scale_x_continuous(breaks=seq(0,2000,100),limits =c(0,2000))+
  scale_y_continuous(labels = percent)+
  labs(x = "訂單總金額",y = "數量/總數量")+
  ggtitle("單筆消費總金額")+ 
  theme_economist() + 
  scale_color_economist()+
  theme(legend.position='none')

### 盒狀圖
ggplot(pricecount1, aes(x =1, y = payment_value,fill="")) +
  geom_boxplot( aes( y = payment_value),binwidth=50, outlier.alpha = 0.01)+
  scale_y_continuous(breaks=seq(0,1000,100),limits =c(0,1000))+
  labs(x = "整個平台的訂單",y = "總消費金額(含運費)")+
  ggtitle("單筆消費總金額")+ 
  theme_economist() + 
  scale_color_economist()+
  theme(legend.position='none')

mean(pricecount1$payment_value) # 平均數 160.801
median(pricecount1$payment_value) # 中位數 105.28
```


## 三、 評價
### (一) 評價分數  
小結：平均4.09335分，以五分為最多，然此數據非呈現遞減，一分數量卻高於兩分和三分。
```{r}
### 篩掉同一個reviewid
r=df[!duplicated(df$review_id), ] 

ggplot(r,aes(x=review_score,fill=""))+
  geom_bar()+
  labs(x = "評分(/5分)",y = "人數")+
  ggtitle("評價分數")+ 
  theme_economist() + 
  scale_color_economist()+
  theme(legend.position='none')
mean(r$review_score) 

###各分數時間趨勢
r$d= as.Date(r$review_answer_timestamp,format="%Y/%m/%d") 
qq=as.data.frame(table(r$d,r$review_score)) %>% 
  as.data.frame
qq$tsd=as.Date(qq$Var1, format="%Y-%m-%d")
qq %>%
  ggplot(aes(x=tsd,y=Freq,colour =Var2))+
  geom_line(size=.2)+ 
  labs(x = "日期",y = "數量")+
  ggtitle("評價分數趨勢")+ 
  scale_x_date(date_breaks="months",limits = lim)+
  theme(axis.text.x = element_text(angle = -90)) 

```

### (二) 評論完成數  
小結:原以為會跟訂單趨勢差不多,但評論數量突然在2018年五月飆高
```{r}
r$d= as.Date(r$review_answer_timestamp,format="%Y/%m/%d") 
lim <- as.Date(c("2017-01-01","2018-09-01"))
qplot(data=r,
      x=d,
      geom = "bar",fill="")+
  # fill = customer_city) + # 依地區分 
  labs(x = "日期",y = "數量") + 
  scale_x_date(date_breaks="months",limits = lim) + 
  ggtitle("評論完成次數")+ 
  theme_economist() + 
  scale_color_economist()+
  theme(legend.position='none')+
  theme(axis.text.x = element_text(angle = -90)) 
which.max(table(r$d))
# 2018-05-20是最多評論的日子
rmay = r %>% filter(d=="2018-05-20")

table(rmay$review_score)

```

### (三) 文字評論  
小結:跟在期限內收到商品之間可能有關係  
produto 產品/ de介係詞 /não不是/ prazo 交貨/ muito 非常/ entrega 交貨/ antes首先/chegou 到達/recebi 收到了/bom 良好 /
```{r}
reviewword = as.data.frame(select(r,review_id,review_score,review_comment_title,review_comment_message)) 
colnames(reviewword) = c("id","score","title","message")
reviewword <-  reviewword %>%  # 刪除空行
  filter(message!=""|!is.na(message)) 
reviewword1 <- reviewword %>%  # 切割(尚未加入停用字)
  ungroup() %>%
  unnest_tokens(word, message) %>%
  filter(!word %in% stop_words$word)

### 文字雲:

count <- reviewword1 %>%
  anti_join(stop_words) %>%
  count(word) %>%
  arrange(desc(n))
count %>% wordcloud2
count

### 計算詞/句頻
n5 =reviewword %>% 
  ungroup() %>%
  unnest_tokens(figram, message, token = "ngrams", n = 5) %>%
  separate(figram, c("word1", "word2", "word3", "word4", "word5" ), sep = " ",na.rm = T) %>%
  count(word1, word2, word3, word4,word5, sort = TRUE)
head(n5,20)
# 產品在截止日期前到達
# 在截止日期前到達
# 產品在截止日期前交付
# 我沒有收到產品
# 產品到貨之前到了
# 在截止日期前交付
# 產品未送達
# 在截止日期前抵達
# 在截止日期前交付

```

### (五) 計算物流跟評分的關係  
小結:平均物流抵達時間為12.5天內抵達居多，最長高達210天,最短一天不到，但光靠圖表，我們無法明顯看出兩者之間的關聯;我們使用相關性檢定，才發現呈現低度負相關（指物流花越久，分數越低；物流越快，分數越高）。  

#### 物流準時時間   
小結:有約90%的會準時到貨
```{r}
tspre=as.POSIXct(o$order_estimated_delivery_date, format="%Y-%m-%d %H:%M:%S")
tsaft=as.POSIXct(o$order_delivered_customer_date, format="%Y-%m-%d %H:%M:%S")

as.data.frame(table(tsaft > tspre))%>%
  ggplot+
  geom_bar(aes(x=factor(1),
               y=Freq,
               fill=Var1),
           stat = "identity",
           position = 'fill') +
  coord_polar("y", start=0)+ 
  scale_fill_discrete(name="到貨期",
                      breaks=c("FALSE", "TRUE"),
                      labels=c("準時期限內", "遲交貨"))+ 
  scale_y_continuous(labels = percent_format())
### 關係
tsr1=as.POSIXct(r$order_purchase_timestamp, format="%Y-%m-%d %H:%M:%S")
tsr2=as.POSIXct(r$order_delivered_customer_date, format="%Y-%m-%d %H:%M:%S")
r = mutate(r,spendtime=difftime(tsr2,tsr1, units="day") )  #天數

r %>%
  ggplot(aes(review_score, spendtime)) +
  geom_point(mapping = NULL, data = NULL, stat = "identity", position = "identity") +
  labs(x = "評分(/5分)",y = "物流等待(天數)")+
  ggtitle("物流跟評分")+
  scale_y_continuous(labels = comma)

summary(as.numeric(r$spendtime)) 

cor.test(r$review_score, as.numeric(r$spendtime))
```

### (五) 計算TF-IDF  
因為透過單看各分數的文字雲無法看出實際問題，所以使用tf-idf  
評分為1:insatisfeito不滿/ tento試圖 /parcela一部分 /decepção騙局 /enganosa 誤導/entrar 聯繫,進入/descaso 忽視  
評分為2:tento試圖/entrar 聯繫,進入/flex靈活性/moist 潮濕/Pneu Maggion aro 某產品名稱 /esquerdo左  
評分為3:identidade身分/taxas利率/pentes梳子/ tirando服用/apto適合/automotivo汽車/presilhas 緊/  
評分為4:ótimo 美好/rapida很快/direitinho恰到好處/benefícios好處/baixar降低/Tirando 除此
評分為5:ótimo 美好/rapida很快/direitinho恰到好處/adorou喜歡/excelentes優點/superou超出預期/parabens恭喜  
小結:估計低分是因為覺得被騙被誤導,但是聯絡賣家又被忽視?有一些詞是直接跟產品有關，像是2分出現的某輪胎牌子
```{r}
### 每區間總共字數
reviewword2 =reviewword1  %>%
  count(score, word, sort = TRUE)
total_words <- reviewword2 %>% 
  group_by(score) %>% 
  summarize(total = sum(n))

t_words <- left_join(reviewword2, total_words)
t_words
###找出重要的單詞(專有詞)
t_words <-t_words  %>%
  bind_tf_idf(word,score, n)
t_words

### 計算出tf-idf
t_words %>%
  select(-total) %>%
  arrange(desc(tf_idf))

### 結果視覺化
t_words %>%
  arrange(desc(tf_idf)) %>%
  mutate(word = factor(word, levels = rev(unique(word)))) %>% 
  group_by(score) %>% 
  top_n(7) %>% 
  ungroup() %>%
  ggplot(aes(word, tf_idf, fill =score)) +
  geom_col(show.legend = FALSE) +
  labs(x = NULL, y = "tf-idf") +
  facet_wrap(~score, ncol = 2, scales = "free") +
  coord_flip()
```


### (六) 產品簡介與評分的關係  
小結:極低度相關
```{r}
### 產品照片數與評分的關係
cor(r$review_score,  r$product_photos_qty)
cor.test(r$review_score,  r$product_photos_qty)
r %>%
  ggplot(aes(review_score, product_photos_qty,group=review_score)) +
  geom_boxplot( width = .5, outlier.alpha = 0.01)+
  geom_point(mapping = NULL, data = NULL, stat = "identity", position = "identity") +
  labs(x = "評分(/5分)",y = "產品照片數量")+
  ggtitle("產品照片數與評分")+
  scale_y_continuous(labels = comma)

### 產品簡介字數與評分的關係
cor(r$review_score,  r$product_description_lenght)
cor.test(r$review_score,  r$product_description_lenght)
r %>%
  ggplot(aes(review_score, product_description_lenght,group=review_score)) +
  geom_boxplot( width = .5, outlier.alpha = 0.01)+
  geom_point(mapping = NULL, data = NULL, stat = "identity", position = "identity") +
  labs(x = "評分(/5分)",y = "產品簡介字數")+
  ggtitle("產品簡介字數與評分")+
  scale_y_continuous(labels = comma)
```

### (七) 銷售量與評分的關係  
小結:評分五分的數量與銷售量之間呈現中度正相關
```{r}
r$o= as.Date(r$order_purchase_timestamp,format="%Y-%m-%d") 
ro =as.data.frame(table(r$o))
qq1 = qq %>% filter(Var2 ==5) # 篩出五分 
ro =merge(ro,qq1, by = "Var1", x.all = TRUE)
cor.test(ro$Freq.x,  ro$Freq.y)
ro %>%
  ggplot(aes(Freq.x,Freq.y)) +
  geom_point(mapping = NULL, data = NULL, stat = "identity", position = "identity") +
  labs(x = "5分的評分數",y = "銷售量")+
  ggtitle("產品銷售量與評分")+
  scale_y_continuous(labels = comma)
```

### (八) 運費與評分的關係  
小結:基本上關聯不大
```{r}
cor(r$review_score,  r$freight_value)
cor.test(r$review_score,  r$freight_value)
r %>%
  ggplot(aes(review_score,freight_value)) +
  geom_point(mapping = NULL, data = NULL, stat = "identity", position = "identity") +
  labs(x = "評分(/5分)",y = "運費")+
  ggtitle("運費與評分")+
  scale_y_continuous(labels = comma)
```


## 四、 段落總結:  
+  處於較不穩定的成長期階段：  
  OLIST平台成立於2015年，於2017年快速攀升其銷售量，至今仍在攀升，然其顧客之忠誠度仍屬低落，大家僅在該平台購買一次，並且單次購買商品只有一件，可以感受到這些消費者仍在試水溫的階段。  

+  當前客群特色為標準電商客群特色：  
  此平台吸引的消費族群，多位於聖保羅州等巴西東南側地帶，並且喜歡購買家居、保健、運動用品，單次消費金額低，偏好於平日白天活動時間(10~16點)購物；我們也發現除了產品是否符合預期，物流的速度也是此消費族群重視的地方。  

+  平台機會：  
  提升物流，以提高評價，並連動提高銷售量；  


