---
title: "<e6><99><96>暺<86>馮"
author: "wenyujang"
date: "2019撟<b4>4<e6><9c><88>4<e6>"
output:
  word_document: default
  html_document: default
---
```{r include = FALSE}
library(data.table)
library(ggplot2)
library(dplyr)
library(plotly)
library(scales)
library(ggthemes)
library(wordcloud2)
if(!require(pacman)) install.packages("pacman")
pacman::p_load(dplyr, d3heatmap)
library(tidytext)
library(tidyr)
library(stringr)
library(stringi)
```

# 讀資料
```{r results = "hide"}
# read data
order = fread("olist_orders_dataset.csv") # 訂單與運送狀態
review = fread("olist_order_reviews_dataset11.csv", encoding = "UTF-8") # 商品滿意度調查
payment = fread("olist_order_payments_dataset.csv") # 付款方式
item = fread("olist_order_items_dataset.csv") # 訂單價值
customer = fread("olist_customers_dataset.csv") # 客戶資料
product = fread("olist_products_dataset.csv") # 產品資訊
seller = fread("olist_sellers_dataset.csv") # 賣家資訊
geolocation = fread("olist_geolocation_dataset.csv") # 巴西郵遞區號與地理位置
name = fread("product_category_name_translation.csv") # 英文名
```

#整理資料

```{r}
#訂單編號VS消費金額、運費以及總付款金額(order_money)
order_money=select(item,order_id,price,freight_value)
order_money=
  order_money%>%
  mutate(total= price + freight_value)%>%
  group_by(order_id)

#統整在一起
H_data = order_money
order_money = NULL
```

```{r}
#訂單編號_購買(order_time)
order_time = select(order,order_id,order_purchase_timestamp)
order_time$order_purchase_timestamp=
  as.POSIXct(order_time$order_purchase_timestamp, 
      format="%Y-%m-%d %H:%M:%S")
order_time$month=format(order_time$order_purchase_timestamp,format="%Y-%m")

#統整在一起
H_data = merge(H_data, order_time, by="order_id")
order_time =NULL
```

```{r}
#訂單編號_類別(order_cato)
tras = select(product, product_id ,product_category_name)
product_cato = select(item ,order_id ,product_id)
order_cato = merge( tras, product_cato ,by = "product_id", na.rm=TRUE)
order_cato = 
  order_cato%>%
  merge( name , by="product_category_name", na.rm=TRUE)%>%
  select(order_id,product_category_name_english)

#統整在一起
H_data = merge(H_data, order_cato, by="order_id")
H_data$count = 1
order_cato =NULL
tras=NULL
product_cato=NULL

```



#####物流時間整合
```{r}
#物流時間整合
ooh = select(order,order_purchase_timestamp,order_approved_at,order_delivered_carrier_date,
             order_delivered_customer_date,order_estimated_delivery_date)
ooh$shipping_limit_date = item$shipping_limit_date

ooh$order_approved_at= as.Date(ooh$order_approved_at, format= "%Y-%m-%d %H:%M:%S")
ooh$order_delivered_customer_date= as.Date(ooh$order_delivered_customer_date, format= "%Y-%m-%d %H:%M:%S")
ooh$shipping_limit_date= as.Date(ooh$shipping_limit_date, format= "%Y-%m-%d %H:%M:%S")
ooh$order_estimated_delivery_date= as.Date(ooh$order_estimated_delivery_date, format= "%Y-%m-%d %H:%M:%S")
ooh$order_purchase_timestamp= as.Date(ooh$order_purchase_timestamp, format= "%Y-%m-%d %H:%M:%S")
ooh$order_delivered_carrier_date= as.Date(ooh$order_delivered_carrier_date, format= "%Y-%m-%d %H:%M:%S")
ooh =
  ooh%>%
    mutate(
              check=order_approved_at - order_purchase_timestamp,
              pack = shipping_limit_date- order_approved_at,
              true_deli =  order_delivered_customer_date - shipping_limit_date,
              balance =order_estimated_delivery_date - order_delivered_customer_date
            )%>%
    select(check, pack, true_deli, balance)
ooh$check = as.integer(ooh$check)
ooh$pack = as.integer(ooh$pack)
ooh$true_deli = as.integer(ooh$true_deli)
ooh$balance = as.integer(ooh$balance)
par(mfrow=c(1,4))
boxplot(ooh$check )
boxplot(ooh$pack)
boxplot(ooh$true_deli)
boxplot(ooh$balance)

# 購買時間(6-4)	
# 	Check
# 付款被審核成功(6-5)
# 訂單過帳(6-6)
# 	pack
# 出貨時間(3-5)
# 	True_deli
# 實際交貨時間(6-7)
#   Balance
# 預定交貨時間(6-8)



```


#分析
###各個類別購買次數跟購買總金額
購買金額最高的前六個分別是：
  bed_bath_table,health_beauty,computer_accessories,
  furniture_decor,watches_gifts,sports_leisure
  
購買次數最多的前六個分別是：
  bed_bath_table,furniture_decor,health_beauty,
  computer_accessories, sports_leisure,horsewares
  
```{r}
money_cato =
  H_data%>%
  select(product_category_name_english,total,count)%>%
  group_by(product_category_name_english) %>% 
  summarise(total = sum(total),count=sum(count))
money_cato_t = arrange(money_cato,desc(total))
money_cato_t =money_cato_t[1:6, ]
money_cato_c = arrange(money_cato,desc(count))
money_cato_c =money_cato_c[1:6, ]
money_cato_t$product_category_name_english
money_cato_c$product_category_name_english

money_cato_t = NULL
money_cato_c = NULL

```
###季成長趨勢
```{r}

library(ggplot2) 
K = H_data
K=
  K%>%
  group_by(month)%>%
  summarise(total = sum(total),price = sum(price))
K$season =1
K$season[1:3]="16-4"
K$season[4:6]="17-1"
K$season[7:9]="17-2"
K$season[10:12]="17-3"
K$season[13:15]="17-4"
K$season[16:18]="18-1"
K$season[19:21]="18-2"
K$season[22:24]="18-3"

L = K%>%
  group_by(season)%>%
  summarise(total = sum(total),price = sum(price))

qplot(x=month,y=total,data=K,
      color = rgb(255, 233, 139, maxColorValue = 255))+
  theme(axis.text.x = element_text(angle = 90)) +
  labs(x = "日期",y = "金額",title = "總金額月趨勢圖")+
  theme_bw()+
  theme_light()

qplot(x=month, y=price,data=K,
      color = rgb(93, 202, 253, maxColorValue = 255))+
  theme(axis.text.x = element_text(angle = 90)) +
  labs(x = "日期",y = "金額",title = "商品金額月趨勢圖")+
  theme_bw()+
  theme_light()

qplot(season,total,data=L,
      color = rgb(255, 233, 139, maxColorValue = 255) )+
  labs(x = "日期",y = "金額",title = "總金額季趨勢圖")+
  theme_bw()+
  theme_light()

qplot(season,price, data=L,
      color = rgb(93, 202, 253, maxColorValue = 255))+
  labs(x = "日期",y = "金額",title = "消費金額季趨勢圖")+
  theme_bw()+
  theme_light()

K=L=O=P=NULL
```

```{r}
time_cat_mon  = filter(H_data, 
        product_category_name_english == "bed_bath_table"| 
        product_category_name_english == "health_beauty" | 
        product_category_name_english == "computers_accessories"| 
        product_category_name_english =="furniture_decor"| 
        product_category_name_english =="watches_gifts"| 
        product_category_name_english =="sports_leisure"| 
        product_category_name_english =="housewares" )
ggplot()+
  geom_bar(data = time_cat_mon,
           aes(x=month,y=total, fill = product_category_name_english),
           stat = "identity")+
 theme(axis.text.x = element_text(angle = 90)) + 
  labs(x = "日期",y = "金額",title = "總金額月趨勢圖")+
  theme_bw()+
  theme_light()
```

```{r}
K=
  time_cat_mon%>%
  group_by(month,product_category_name_english)%>%
  summarise(total = sum(total),count=sum(count))
ggplot(data = K)+
  geom_line(
           aes(x=month,y=count,color = product_category_name_english)
           )+
 theme(axis.text.x = element_text(angle = 90)) + 
  labs(x = "日期",y = "金額",title = "總金額月趨勢圖")+
  theme_bw()
```


###特定類別成長趨勢
隨著時間增長，我們可看出健康食品的銷量是逐漸成長的，其餘前四名皆有下滑的趨勢，另外從表中我們可發現，在年末時，客人喜歡購買寢具與家具裝飾用品來迎接新的一年，而在2018年初，普遍五大熱門類別商品皆有很高的銷售金額，這可能與巴西嘉年華有關，此時期店家們多會打出優惠折扣，進而拉抬銷量
```{r}
#bed_bath_table
K=
  H_data%>%
  filter(product_category_name_english=="bed_bath_table")%>%
  group_by(month)%>%
  summarise(total = sum(total))

ggplot(data = K)+
  geom_point(
    aes(x=month,y=total,col='red',size=60)
  ) +
  geom_abline(x=month,y=total,col='red')+
  labs(x = "日期",y = "金額",title = "bed_bath_table月趨勢圖")+ guides(color=FALSE,size=FALSE)+
  theme_bw()+
  theme_light()+
  theme(axis.text.x = element_text(angle = -60,size=20)) +
  theme(axis.text.y = element_text(size=30))+
  theme(axis.title.y = element_text(size=30)) +
  theme(title = element_text(size=30))
```


```{r}
#health_beauty
K=
  H_data%>%
  filter(product_category_name_english=="health_beauty")%>%
  group_by(month)%>%
  summarise(total = sum(total))

ggplot(data = K)+
  geom_point(
    aes(x=month,y=total,col="orange",size=60)
  ) +
  labs(x = "日期",y = "金額",title = "health_beauty月趨勢圖")+guides(color=FALSE,size=FALSE)+
  theme_bw()+
  theme_light()+
  theme(axis.text.x = element_text(angle = -60,size=20)) +
  theme(axis.text.y = element_text(size=30))+
  theme(axis.title.y = element_text(size=30)) +
  theme(title = element_text(size=30))
```


```{r}
#computers_accessories
K=
  H_data%>%
  filter(product_category_name_english=="computers_accessories")%>%
  group_by(month)%>%
  summarise(total = sum(total))

ggplot(data = K)+
  geom_point(
    aes(x=month,y=total,color ='yellow',size=60)
  ) +
  labs(x = "日期",y = "金額",title = "computers_accessories月趨勢圖")+guides(color=FALSE,size=FALSE)+
  theme_bw()+
  theme_light()+
  theme(axis.text.x = element_text(angle = -60,size=20)) +
  theme(axis.text.y = element_text(size=30))+
  theme(axis.title.y = element_text(size=30)) +
  theme(title = element_text(size=30))
```


```{r}
#furniture_decor
K=
  H_data%>%
  filter(product_category_name_english=="furniture_decor")%>%
  group_by(month)%>%
  summarise(total = sum(total))

ggplot(data = K)+
  geom_point(
    aes(x=month,y=total,col = "green",size=60)
  ) +
  labs(x = "日期",y = "金額",title = "furniture_decor月趨勢圖")+guides(color=FALSE,size=FALSE)+
  theme_bw()+
  theme_light()+
  theme(axis.text.x = element_text(angle = -60,size=20)) +
  theme(axis.text.y = element_text(size=30))+
  theme(axis.title.y = element_text(size=30)) +
  theme(title = element_text(size=30))

```

```{r}
#watches_gifts
K=
  H_data%>%
  filter(product_category_name_english=="watches_gifts")%>%
  group_by(month)%>%
  summarise(total = sum(total))

ggplot(data = K)+
  geom_point(
    aes(x=month,y=total,col= 'blue',size=60)
  ) +
  labs(x = "日期",y = "金額",title = "watches_gifts月趨勢圖")+guides(color=FALSE,size=FALSE)+
  theme_bw()+
  theme_light()+
  theme(axis.text.x = element_text(angle = -60,size=20)) +
  theme(axis.text.y = element_text(size=30))+
  theme(axis.title.y = element_text(size=30)) +
  theme(title = element_text(size=30))
```



```{r}
#sports_leisure
K=
  H_data%>%
  filter(product_category_name_english=="sports_leisure")%>%
  group_by(month)%>%
  summarise(total = sum(total))

ggplot(data = K)+
  geom_point(
    aes(x=month,y=total,col = 'purple',size=60)
  ) +
  labs(x = "日期",y = "金額",title = "sports_leisure月趨勢圖")+guides(color=FALSE,size=FALSE)+
  theme_bw()+
  theme_light()+
  theme(axis.text.x = element_text(angle = -60,size=20)) +
  theme(axis.text.y = element_text(size=30))+
  theme(axis.title.y = element_text(size=30)) +
  theme(title = element_text(size=30))

```


```{r}
#housewares
K=
  H_data%>%
  filter(product_category_name_english=="housewares")%>%
  group_by(month)%>%
  summarise(total = sum(total))

ggplot(data = K)+
  geom_point(
    aes(x=month,y=total,col='pink',size=150)
  ) +
  labs(x = "日期",y = "金額",title = "housewares月趨勢圖")+guides(color=FALSE,size=FALSE)+
  theme_bw()+
  theme_light()+
  theme(axis.text.x = element_text(angle = -60,size=20)) +
  theme(axis.text.y = element_text(size=30))+
  theme(axis.title.y = element_text(size=30)) +
  theme(title = element_text(size=30))
```









